臺灣臺南地方法院刑事判決　　　　　　　　　　　　九十一年度交易字第一四二號
　　公　訴　人　臺灣台南地方法院檢察署檢察官
　　被　　　告　甲○○
右列被告因公共危險等案件，經檢察官聲請簡易判決處刑（九十年度偵字第一三六八
一號），本院認不宜由簡易庭處理，改依通常程序審理，判決如左：
    主  文
甲○○服用酒類，不能安全駕駛動力交通工具而駕駛，處有期徒刑肆月，如易科罰金
，以佰元折算壹日，緩刑年。
被訴過失傷害部分公訴不受理。
    事  實
一、甲○○於民國九十一年一月二十一日凌晨二時許起，在台南縣新營快速道路旁某
    海產店內飲用高梁酒及啤酒各二大杯後，本應注意飲酒後其吐氣所含酒精濃度超
    過每公升０‧二五毫克以上者，不得駕駛車輛，按其情節又非不能注意，其能注
    意竟疏未注意，於上處飲酒後，吐氣所含酒精濃度已高達每公升一．一０四毫克
    ，已酒醉不能安全駕駛動力交通工具，詎甲○○仍不顧大眾行車之公共安全，於
    同日凌晨四時四十分許，酒後駕駛車號Ｙ６─６８４９號自小客車，沿台南縣下
    營鄉○○路○段由北往南方向行駛，在行經中山路二段與仁南街之設有閃光號誌
    交岔路口時，本應注意汽車行駛時，駕駛人應注意車前狀況，並隨時採取必要之
    安全措施及行車速度，依標誌或標線之規定，且汽車行駛至交岔路口，其行進、
    轉彎，應遵守燈光號誌之指示及閃光黃燈表示警告，車輛應減速接近，注意安全
    ，小心通過，而依當時情形，客觀上又無不能注意之情事，其能注意竟因不勝酒
    力而疏未注意該處路段為限速四十公里之車前狀況及其行向號誌為閃光黃燈之警
    告，未減速慢行反以時速七十至八十公里之高速超速急馳，適乙○○駕駛車號Ｔ
    Ｃ─９０１２號自小客車沿新進東街由東向西行駛而至，其本亦應注意汽車行駛
    至交岔路口，其行進、轉彎，應遵守燈光號誌之指示及閃光紅燈表示停車再開，
    車輛應減速接近，先停止於交岔路口前，讓幹道車優先通行後認為安全時，方得
    續行，而其行向號誌為閃光紅燈，為支線道，應暫停讓幹道車先行，而依當時情
    形，客觀上亦無不能注意之情事，其能注意竟疏於注意，未暫停讓中山路二段之
    幹線道車先行仍逕自行駛，致其所駕駛之自小客車右後側車身遭甲○○所駕駛之
    自小客車右前側車頭撞擊，乙○○並因而受有頭部外傷併左硬腦膜下腔及硬腦膜
    外腔出血、腦部挫傷、顏面多處撕裂傷等傷害（過失傷害部分業據撤回告訴，詳
    後述）。甲○○經警帶至醫院並經醫師抽取其血液送驗，測得其血液所含酒精濃
    度經換算為吐氣所含酒精濃度已達前開數值，而為警查知上情。
二、案經乙○○配偶丙○○（起訴書誤植為江顏綢）訴由台南縣警察局麻豆分局報請
    臺灣台南地方法院檢察署檢察官偵查聲請簡易判決處刑。
    理  由
一、右揭事實業據被告甲○○於警、偵訊及本院審理中供承不諱，且有台南縣警察局
    道路交通事故調查報告表、刑法第一百八十五條之三案件測試觀察紀錄表、台南
    縣警察局舉發違反道路交通管理事件通知單影本、台灣基督長老教會新樓醫院一
    般生化檢驗單及診斷證明書等影本各一紙、道路交通事故現場照片八幀在卷可資
    佐證，按汽車駕駛人飲酒後其吐氣所含酒精濃度超過每公升０‧二五毫克以上者
    ，不得駕車，道路交通安全規則第一百十四條第二款定有明文，查被告於案發當
    日經警帶至醫院並抽測得其血液所含酒精濃度為二二０．八ｍｇ／ｄｌ，有前開
    台灣基督長老教會新樓醫院一般生化檢驗單影本一紙在卷可稽，經換算為吐氣所
    含酒精濃度已達每公升一．一０四毫克（即２２０．８ｍｇ／ｄｌ除以１０００
    為０．２２０８％再乘以５即為１．１０４ｍｇ／ｌ），已超出法律容許之每公
    升０．二五毫克甚多，被告亦自承酒後對其行車有影響等語（見本院九十一年六
    月二十日審判筆錄），再參酌被告當日係開車未注意其行向號誌為閃光黃燈之警
    告及超速行車致有本件肇事車禍等情以觀，顯見被告當時已因不勝酒力而影響其
    行車判斷力，致無法注意其行向號誌警示及車前狀況始發生本件碰撞車禍，其已
    不能安全駕駛動力交通工具，應可認定。是本件事證已臻明確，被告犯行堪以認
    定。
二、核被告甲○○所為，係犯刑法第一百八十五條之三之酒後不能安全駕駛動力交通
    工具而駕駛罪。爰審酌被告之品行、犯罪之動機、目的、手段、所生之危害，及
    其犯罪後尚知坦承犯行頗有悔意且已與被害人乙○○達成和解等一切情狀，量處
    如主文所示之刑，並諭知易科罰金之折算標準，以資懲儆。查被告甲○○前未曾
    受有期徒刑以上刑之宣告，有臺灣高等法院被告全國前案紀錄表附卷可稽，其因
    一時短於思慮致罹刑章，經此次偵審程序教訓，當知所警惕，諒無再犯之虞，本
    院復考量被告為初犯且在犯後已與被害人乙○○及其家屬達成和解，其並據告訴
    人丙○○撤回告訴等情，有和解書及聲請書各一紙在卷可憑，本院因認前開對被
    告甲○○宣告之刑，以暫不執行為適當，爰併對其宣告緩刑三年，以啟自新，並
    觀後效。
三、公訴意旨另認被告前開行為，尚涉有刑法第二百八十四條第一項前段之過失傷害
    罪嫌等語。按告訴乃論之罪，告訴人於第一審辯論終結前得撤回其告訴，又告訴
    經撤回者，應諭知不受理之判決，刑事訴訟法第二百三十八條第一項、第三百零
    三條第三款分別定有明文。查本件告訴人丙○○告訴被告過失傷害案件部分，起
    訴書認係觸犯刑法第二百八十四條第一項前段之過失傷害罪，依同法第二百八十
    七條之規定，須告訴乃論。茲據告訴人丙○○撤回告訴，依照首開說明，本件就
    過失傷害部分應為不受理之諭知，併此敘明。
據上論斷，應依刑事訴訟法第四百五十二條、第二百九十九條第一項前段、第三百零
三條第三款，刑法第一百八十五條之三、第四十一條第一項前段、第七十四條第一款
，罰金罰鍰提高標準條例第二條，判決如主文。
本案經檢察官盧駿道到庭執行職務。
中      華      民      國      九十一      年     七     月     四     日
                                      臺灣臺南地方法院交通法庭
                                          法  官  張  瑛  宗
右正本證明與原本無異。
如不服本判決，應於判決送達後十日內，向本院提出上訴狀。
                                          書記官  陳  志  德
中      華      民      國      九十一      年     七     月     四     日
中華民國刑法第一百八十五條之三
服用毒品、麻醉藥品、酒類或其他相類之物，不能安全駕駛動力交通工具而駕駛者，
處一年以下有期徒刑、拘役或三萬元以下罰金。
